

MOUSSA ELOIFI

DÉVELOPPEUR WEB/CONSULTANT SEO

CONTACT

tel:0691904910
email:moussaeloifi14@gmail.com
adresse:casablanca,maroc

PROFILE

Je m'appelle Moussa Eloifi j'ai 26 ans et suite a ma formation de technicien spécialisé en informatique je postule à cette offre car j'ai eu l'occasion de développer les compétences qui vous correspondent à vos attentes ainsi qu'a l'environnement de l'entreprise .

EXPÉRIENCE

DÉVELOPPEUR PHP/MYSQL

ACTIGLOB | FÉVRIER 2016 - JUIN 2016 | RABAT

- creation d'une application de paiement sous php 5 et mysql stage (projet de fin étude)
- design des pages web-html 5 et css 3

DÉVELOPPEUR PHP-WORDPRESS ET CHEF DE PROJET SEO

GLOBAL-ONLINE-SOLUTION | MAI 2017 - DÉCEMBRE 2017 | CASABLANCA

- développement des application en php et mysql
- développement des sites web dynamique et responsive
- audit seo
- analyse de concurrence
- · faire des backlinks white-hat et grey-hat

DÉVELOPPEUR PHP/MYSQL ET CONSULTANT SEO

EMINESS RÉFÉRENCEMENT | JANVIER 2018 - MAI 2018 | RABAT

- création des sites dynamique en php/mysql
- création des sites web sous wordpress
- audit seo-gestion des mots clés
- analyse de concurrence
- gestion et analyse des campagne seo
- faire de échanges triangulaire
- création des articles et implémentation de mots clés
- analyse et gestion des ancres

EDUCATION

BACCALAURÉAT EN SCIENCE EXPÉRIMENTALE(FILIÈRE PHYSIQUE

LYCÉÉ AAKAD-2012

DIPLÔME TECHNICIEN SPÉCIALISÉ EN DÉVELOPPEMENT INFORMATIQUE

ISTA HAY SALAM-2016|SALÉ

CONAISSANCE

- html 5-css3-bootstrap 4
- php/mysql
- c#/sql-server
- Web design
- Copywriting
- php/poo
- php/mvc

- javascipt-jquery
- laravel 5.7
- référencement
- création des articles
- wordpress
- prestashop
- photoshop